# 报告期内处置子公司关联交易抵消问题--请教陈版

提问人：旅徒 时间：2018-01-27 20:25:12
请教陈版：B公司系A公司的全资子公司， 6 月底，A公司将B公司50%的股权销售给C公司，股权处置后A公司不再控制B公司，C公司与A公司无关联关系。B公司向A公司借款 1 亿元，1-6月份向A公司支付利息 600 万元，6-12月份向A公司支付利息 600 万元，A公司作为其他业务收入核算，B公司将该利息进行了资本化，计入了开发成本。在年底A公司编制合并报表时（有其他子公司，故仍需要编制合并报表），针对B公司1-6月支付的利息需要进行合并抵消吗？我理解的是由于B公司已经进行了处置，不再纳入合并范围，故其与A公司的内部交易损益已经实现，合并报表层面无需进行抵消1-6月份的利息，不知是否正确。

回答人：chenyiwei
1~6月期间，B仍是A的子公司，对该项内部利息正常进行抵销处理。处置日视同原先就内部顺流交易的未实现损益全部实现，将其影响反映在合并报表的投资收益中。并不是完全不用抵销。另外7~12月如果仍有内部借款交易的，则按与权益法核算单位之间的顺流交易按比例抵销该期间的交易。

提问人：旅徒 时间：2018-01-29 20:19:39
多谢陈版，再请教您一下：我对“处置日视同原先就内部顺流交易的未实现损益全部实现，将其影响反映在合并报表的投资收益中”不太理解。根据合并财务报表准则在期末编制全年度的合并报表时，应当将该子公司期初至处置日的收入、费用、利润纳入合并利润表。如果1-6月合并层面将内部利息正常进行抵消， 则合并报表层面就无该期间的利息收入和对应的开发成本了，那么如何在处置日将该期间的未实现损益视同已实现反映到合并报表的投资收益中？

回答人：chenyiwei
因为前期内部交易未实现损益抵销的影响，合并报表层面子公司净资产是小于其账面数的，这样就导致处置日合并报表层面计算的处置损益（以合并报表层面的子公司净资产计算）大于按期自身账面净资产的计算结果。所以最终的处理效果是将未实现损益事先的影响数体现再处置日的处置损益中。你可以自己模拟一个案例试试看。